臺灣高等法院刑事判決
110年度交上易字第306號
上  訴  人  
即  被  告  林文棋

上列上訴人因公共危險案件，不服臺灣宜蘭地方法院110年度交
易字第186號，中華民國110年9月28日第一審判決（起訴案號：
臺灣宜蘭地方檢察署110年度偵字第2990號），提起上訴，本院
判決如下：
    主  文
上訴駁回。
    事實及理由
一、本案經本院審理結果，認第一審以上訴人即被告甲○○所為係
    犯修正前刑法第185條之3第1項第1款之吐氣所含酒精濃度每
    公升0.25毫克以上而駕駛動力交通工具罪；考量被告前犯同
    一罪名，曾受有期徒刑之執行完畢，5年以內故意再犯本案
    有期徒刑以上之罪，構成累犯，有加重處罰之特別惡性，依
    刑法第47條第1項規定加重其刑；並審酌被告酒後吐氣酒精
    濃度達每公升0.40毫克、所幸為警攔查而未釀成實害、犯後
    坦承犯行，兼衡其智識程度、工作收入情形、家庭生活狀況
    、原審檢察官之求刑等一切情狀，量處有期徒刑8月。經核
    原判決之認事用法並無違誤，量刑亦稱妥適，應予維持。除
    補充說明：被告行為後，刑法第185條之3於民國111年1月28
    日修正公布，同年月30日生效施行，修正前該條第1項之法
    定刑為「2年以下有期徒刑，得併科20萬元以下罰金」，修
    正後則為「3年以下有期徒刑，得併科30萬元以下罰金」，
    比較新舊法適用結果，修正後規定非有利於被告，依刑法第
    2條第1項前段，應適用被告行為時之修正前規定，原判決雖
    未及為新舊法之比較，然其適用被告行為時之修正前規定，
    於法並無不合外，餘均引用第一審判決書記載之事實、證據
    及理由（如附件）。
二、被告上訴意旨略以：被告已知悔悟，並積極向醫院尋求戒酒
    治療。再被告家中尚有父母、妻子、2名未成年子女，且妻
    子為外籍配偶未外出工作，倘被告入監服刑，家中經濟將陷
    窘境，請從輕量刑，改判得易科罰金之刑等語。
三、惟按刑之量定，乃法律賦予法院自由裁量之事項，倘於科刑
    時，已以行為人之責任為基礎，並斟酌刑法第57條所列各款
    事項，而未逾越法定刑度，即難謂違法。本案被告所犯修正
    前刑法第185條之3第1項第1款之罪，法定刑為2年以下有期
    徒刑，得併科新臺幣20萬元以下罰金，而被告先前已有3次
    酒駕判刑紀錄，分別經判處有期徒刑3月、4月、6月確定，
    均經易科罰金執行完畢等情，有本院被告前案紀錄表可稽，
    詎被告仍無視政府宣導及頻繁取締，再犯同一罪名，構成累
    犯，惡性不輕，其酒測值為每公升0.40毫克，則原判決適用
    刑法第47條第1項規定加重其刑後，審酌上述一切情狀，量
    處有期徒刑8月，難認有何量刑過重之情事。被告在原審判
    刑之後，固曾於110年11月2日前往羅東博愛醫院就診，經診
    斷為「酒精依賴，無併發症」，並自111年1月15日起，定期
    至羅東聖母醫院門診，有診斷證明書、醫療費用收據、回診
    單在卷可參（見本院卷17、81至87頁），然其在本案行為後
    ，仍有酒駕違規紀錄，並經臺灣宜蘭地方法院以110年度交
    簡字第740號判處罪刑在案，有公路監理電子閘門紀錄及上
    開判決可稽（見本院卷53至59頁），經綜合審酌被告犯後態
    度，尚難僅憑其就醫紀錄遽認原審量刑過重，至於上訴意旨
    所指被告之家庭成員、經濟狀況等節，亦不足以撼動原審量
    刑之適法妥當性。從而，被告徒憑前詞，提起本件上訴，請
    求從輕量刑，改判得易科罰金之刑云云，為無理由，應予駁
    回。
據上論斷，應依刑事訴訟法第368條、第373條，判決如主文。
本案經檢察官葉怡材起公訴，檢察官董怡臻到庭執行職務。
中　　華　　民　　國　　111 　年　　2 　　月　　17　　日
              　　刑事第六庭    審判長法　官  劉方慈
                                      法　官  許曉微
                                      法　官  朱嘉川
以上正本證明與原本無異。
不得上訴。
                                      書記官  尤朝松 
中　　華　　民　　國　　111 　年　　2 　　月　　17　　日
附錄本案論罪科刑法條全文：
修正前中華民國刑法第185條之3
駕駛動力交通工具而有下列情形之一者，處2年以下有期徒刑，
得併科20萬元以下罰金：
一、吐氣所含酒精濃度達每公升零點二五毫克或血液中酒精濃度
    達百分之零點零五以上。
二、有前款以外之其他情事足認服用酒類或其他相類之物，致不
    能安全駕駛。
三、服用毒品、麻醉藥品或其他相類之物，致不能安全駕駛。
因而致人於死者，處3年以上10年以下有期徒刑；致重傷者，處1
年以上7年以下有期徒刑。
曾犯本條或陸海空軍刑法第54條之罪，經有罪判決確定或經緩起
訴處分確定，於五年內再犯第1項之罪因而致人於死者，處無期
徒刑或5年以上有期徒刑；致重傷者，處3年以上10年以下有期徒
刑。
附件：
臺灣宜蘭地方法院刑事判決
110年度交易字第186號
公　訴　人　臺灣宜蘭地方檢察署檢察官
被　　　告　甲○○　
上列被告因公共危險案件，經檢察官提起公訴（110年度偵字第2
990號），被告就被訴事實為有罪之陳述，經本院裁定依簡式審
判程序審理，並判決如下：
    主    文
甲○○吐氣所含酒精濃度達每公升零點二五毫克以上而駕駛動力交
通工具，累犯，處有期徒刑捌月。
    事  實
甲○○於民國110年4月17日上午10時許，在宜蘭縣羅東運動公園
  附近之友人住處飲用啤酒2罐，於當日上午11時許飲畢，迄當
  日下午5時許，其吐氣所含酒精濃度仍逾每公升0.25毫克以上
  ，竟駕駛乘車牌號碼000-0000號自小客車於道路上，嗣於行經
  宜蘭縣冬山鄉永興路二段859巷巷口為警攔檢盤查，並經警於
  當日晚間5時28分許，以吐氣測試其酒精濃度達每公升0.40毫
  克，而查知上情。
案經宜蘭縣政府警察局羅東分局報告臺灣臺宜蘭地方檢察署檢
  察官偵查起訴。
    理  由
本件被告甲○○所犯之罪，係死刑、無期徒刑、最輕本刑為3 年
  以上有期徒刑以外之罪，亦非高等法院管轄第一審之案件，其
  本院審理中就被訴事實為有罪之陳述，經告知簡式審判程序之
  旨，並聽取公訴人及被告之意見後，本院依刑事訴訟法第273
  條之1第1項規定，裁定進行簡式審判程序，依刑事訴訟法第27
  3條之2規定，本件證據調查，不受同法第159條第1項、第161
  條之2、第161條之3、第163條之1及第164條至第170條規定之
  限制，合先敘明。
前揭犯罪事實，業據被告於警詢、偵查及本院審理時均坦承不
  諱，並有酒精測定紀錄表、宜蘭縣○○○○○○○道路○○○○○○○○○○○號
  查詢汽車駕駛人及車輛詳細資料報表等件在卷可稽，足認被告
  前開出於任意性之自白核與事實相符，得作為認定事實之依據
  。本件事證明確，被告之犯行堪以認定，應依法論科。
論罪科刑：
㈠核被告所為，係犯刑法第185條之3第1項第1款之吐氣所含酒精
  濃度達每公升0.25毫克以上而駕駛動力交通工具罪。
㈡被告前於105年間，因不能安全駕駛之公共危險案件，經本院以
  106年度交簡字第762號判決有期徒刑3月確定，於106年7月12
  日易科罰金執行完畢；再於107年間，因不能安全駕駛之公共
  危險案件，經本院以107年度交簡字第1254號判決有期徒刑4月
  確定，於108年1月8日易科罰金執行完畢；又於109年間，再因
  不能安全駕駛之公共危險案件，經本院以109年度交簡字第532
  號判決有期徒刑6月確定，於109年11月19日易科罰金執行完畢
  ，此有臺灣高等法院被告前案紀錄表1紙在卷可憑，其於受前
  開有期徒刑之執行完畢後，5年以內故意再犯有期徒刑以上之
  本罪，為累犯，爰依司法院大法官會議釋字第775號解釋意旨
  ，衡酌被告於前開有期徒刑之執行完畢後，故意再犯為同一罪
  名之公共危險罪，顯未能記取前案科刑之教訓，漠視法紀，仍
  有應予處罰之惡性，而有加重其刑之必要，爰依刑法第47條第
  1項規定加重其刑。
㈢爰審酌被告飲酒致吐氣所含酒精濃度達每公升0.40毫克後，仍
  貿然駕車上路，非但漠視自身安危，更枉顧公眾往來人車之生
  命、身體、財產安全，幸即時為警攔查而尚未釀成車禍事故之
  實害。兼衡被告已有3次酒後不能安全駕駛之公共危險前科紀
  錄已如前述，顯未能記取前案論罪科刑之教訓謹慎行事。惟念
  其犯後尚能坦承犯行，暨其於警詢及本院審理時自陳從事粗工
  ，日薪約新臺幣2,000元，家中尚有父母、妻子及兩名子女需
  其扶養，家庭經濟狀況小康及國中畢業之智識程度等一切情狀
  ，認公訴人對被告之求刑尚稱允當，爰量處如主文所示之刑。
據上論斷，應依刑事訴訟法第273條之1第1項、第299 條第1項前
段，刑法第185條之3第1項第1款、第47條第1項，刑法施行法第1
條之1第1項判決如主文。
本案經檢察官葉怡材提起公訴，檢察官林禹宏到庭執行職務。
中　　華　　民　　國　　110 　年　　9 　　月　　28　　日
                  刑事第四庭  法  官  陳錦雯
以上正本證明與原本無異。
如不服本判決應於收受送達後二十日內向本院提出上訴書狀，並
應敘述具體理由；其未敘述上訴理由者，應於上訴期間屆滿後二
十日內向本院補提理由書(均須按他造當事人之人數附繕本)「切
勿逕送上級法院」。
                              書記官  陳建宇
中　　華　　民　　國　　110 　年　　9 　　月　　28　　日
附錄本案論罪科刑法條：
中華民國刑法第185條之3
駕駛動力交通工具而有下列情形之一者，處2年以下有期徒刑，
得併科20萬元以下罰金：
一、吐氣所含酒精濃度達每公升零點二五毫克或血液中酒精濃度
    達百分之零點零五以上。
二、有前款以外之其他情事足認服用酒類或其他相類之物，致不
    能安全駕駛。
三、服用毒品、麻醉藥品或其他相類之物，致不能安全駕駛。
因而致人於死者，處3年以上10年以下有期徒刑；致重傷者，處1
年以上7年以下有期徒刑。
曾犯本條或陸海空軍刑法第54條之罪，經有罪判決確定或經緩起
訴處分確定，於五年內再犯第1項之罪因而致人於死者，處無期
徒刑或5年以上有期徒刑；致重傷者，處3年以上10年以下有期徒
刑。